【裁判字號】    96,訴,7157
【裁判日期】    970430
【裁判案由】    侵權行為損害賠償
【裁判全文】
臺灣臺北地方法院民事判決              96年度訴字第7157號
原      告  乙○○
被      告  甲○○
上列當事人間侵權行為損害賠償事件，本院於民國九十七年四月
二十一日言詞辯論終結，判決如下：
    主  文
被告應給付原告新台幣玖拾萬捌仟零肆拾壹元及自民國九十五年
九月二十三日起至清償日止，按年息百分之五計算之利息。
原告其餘之訴駁回。
訴訟費用由被告負擔二分之一，其餘由原告負擔。
本判決於原告以新台幣參拾萬貳仟元供擔保後，得假執行。
原告其餘假執行之聲請均駁回。
    事實及理由
一、本件原告起訴主張：被告前於民國九十四年十二月二十日凌
    晨零時五十分許，在臺北縣新店市○○路123號之喜莉音樂
    坊前，因細故與原告發生爭執，被告持刀揮砍原告，，原告
    為警緊急送往財團法人天主教耕莘醫院急救，經診斷結果，
    其後頸割裂長達15公分，合併第5頸椎間盤破裂，另背部割
    裂傷長達三十公分，深可見肺，合併開放性血氣胸，第六、
    七、八、九、十肋骨骨折、肋間動脈斷裂出血。右後肩及右
    上臂割裂傷長達六公分，抬入急診室時，意識躁動、量不到
    血壓，有生命危險，因醫師施救得宜，始倖免於難。被告之
    上開行為經鈞院刑事庭認定觸犯殺人未遂罪名，判處有期徒
    刑八年，因被告未上訴而確定。原告爰本於侵權行為之法律
    關係，請求被告給付醫療費用新台幣（下同）二百萬元，明
    細如下：
（一）醫療費用四萬二千五百四十一元：原告因遭被告砍殺致重
      傷，而於天主教耕莘醫院治療，共支出醫療費用四萬二千
      五百四十一元。
（二）看護費用三萬四千元：原告自九十四年十二月二十六日轉
      至普通病房一週係雇用看護人員照料，費用為每日二千元
      ，之後則由原告胞姐輪流照顧至出院，原告因此所支出之
      看護費用及相當於看護費用之損失共計三萬四千元。（即
      十七天，每天以二千元計算，共計三萬四千元。
（三）原告因住院無法工作之工資損失三萬一千五百元：原告自
      九十四年間即從事雜工工作，日薪一千五百元，然因遭被
      告砍殺，自九十四年十二月二十日起至九十五年一月十日
      為止，因住院不能工作，受有工資之損失共計三萬一千五
      百元。
（四）慰撫金一百九十二萬五千九百八十六元：原告因被告之不
      法侵害，導致身體、精神等多方面之鉅大損害，原告之頸
      部亦因受被告砍傷至留有酸痛之後遺症，原告爰請求被告
      賠償一百九十二萬五千九百八十六元之慰撫金。
    綜上，原告求為判決：被告應給付原告二百萬元及自起訴狀
    繕本送達被告之翌日起至清償日止，按年息百分之五計算之
    利息。
二、經查，原告主張伊於上開時地遭被告砍傷等情事，已提出病
    危通知單、本院九十五年度易字第一七二二號刑事判決、天
    主教耕莘醫院自費醫療費用明細表以及台北市文山區景慶里
    辦公處證明書各一份為證，並為被告所不爭執，且經本院依
    職權調閱上開刑事卷宗，審查無誤，應屬實在。
三、按因故意或過失不法侵害他人之權利者，負損害賠償責任，
    民法第一百八十四條第一項前段有明文規定，又按不法侵害
    他人之身體或健康者，對於被害人因此喪失或減少勞動能力
    ，或增加生活上之需要時，應負損害賠償責任，同法第一百
    九十三條第一項亦規定甚詳。再按不法侵害他人之身體者，
    被害人雖非財產上之損害，亦得請求賠償相當之金額，民法
    第一百九十五條第一項有明文規定。因此，原告本於侵權行
    為之法律關係，主張被告有上開賠償責任，揆諸上開法文之
    規定，洵屬有據，爰就原告之上開請求，逐一審查如下：
（一）就原告所請求之醫療費用四萬二千五百四十一元、看護費
      用三萬四千元以及無法工作之工資損失三萬一千五百元部
      分，原告已提出上開費用明細表以及證明書各一份為證，
      並為被告所不爭執，故原告以上請求，為有理由。
（二）慰撫金一百九十二萬五千九百八十六元部分，本院爰審酌
      原告兩造本素昧平生，被告僅因口角細故持刀砍傷原告，
      原告受傷嚴重一度為醫院發出病危通知，兩造均無不動產
      ，原告目前無業，被告現在監執行，於監所工廠工作每月
      所得一百餘元等一切情狀，認為原告所請求之上開慰撫金
      ，以其中八十萬元部分，為有理由，應予准許。
四、綜上，原告上開請求，以其中九十萬八千零四十一元及自起
    訴狀繕本送達被告之翌日即九十五年九月二十三日起至清償
    日止，按年息百分之五計算之利息，為有理由，應予准許，
    逾此部分，為無理由，應予駁回。
五、原告陳明願供擔保請准宣告假執行，就原告勝訴部分，經核
    並無不合，爰酌定相當之金額准許之，就原告敗訴部分，其
    假執行之聲請即失所附麗，應併予駁回。
據上論結，本件原告之訴為一部有理由，一部無理由，依民事訴
訟法第七十九條前段、第三百九十條第二項，判決如主文。
中    華    民    國  九十七  年  四    月    三十   日
                  民事第四庭    法  官  匡偉
以上正本係照原本作成
如對本判決上訴，須於判決送達後20日內向本院提出上訴狀
中    華    民    國  九十七  年  四    月    三十   日
                                書記官  陳莉庭


司法院資訊處製作；財團法人民間司法改革基金會備份。
